臺灣桃園地方法院刑事判決　　　　　　　　　　　　　九十三年度易字第二九０號
　　公　訴　人　臺灣桃園地方法院檢察署檢察官
　　被　　　告　甲○○
右被告因竊盜案件，經檢察官提起公訴（九十三年度偵字第三九九三號），經被告為
有罪之陳述，本院合議庭裁定改由受命法官依簡式審判程序獨任審理，並判決如左：
    主  文
甲○○攜帶兇器竊盜，未遂，累犯，處有期徒刑伍月，如易科罰金以百元折算壹日
。扣案黑色工具包壹個、手電筒壹支、螺絲起子壹支、鐵製Ｌ型萬能鑰匙貳支、鐵製
Ｔ型萬能鑰匙壹支均沒收。
    事  實
一、甲○○前曾因加重竊盜案件，經本院於民國九十年四月三十日以九十年度易字第
    五七九號案件判處有期徒十月，而於九十年六月五日入獄執行，並自九十年五月
    三十一日起算刑期，其間羈押期間折抵一百二十八日，於九十一年十一月二十二
    日在監執行完畢，猶不知悛悔，竟因缺錢花用復萌生意圖為自己不法所有之竊盜
    犯意，先於某不詳名稱之五金行內購得螺絲起子一支（有六個尖頭可資選擇，鐵
    製部分長約五點五公分）、鐵製Ｌ型萬能鑰匙二支（長度各為十四公分及十二公
    分）、鐵製Ｔ型萬能鑰匙一支（長約十公分），繼於桃園縣桃園市○○路一一五
    五號八樓之十住處內，將三支鐵製萬能鑰匙之頂端均以非甲○○所有之砂輪機磨
    尖後，再將前開客觀上足以傷害人之身體、生命而具危險性，可供凶器使用之螺
    絲起子一支、已磨尖之鐵製Ｌ型萬能鑰匙二支及鐵製Ｔ型萬能鑰匙一支連同其所
    有俾以竊盜時照明用之手電筒一支均置入其所有之黑色工具包內，旋即於九十三
    年二月二十二日凌晨攜帶前開黑色工具包一個外出而四處尋找作案目標，嗣於同
    日凌晨五時二十分許，途經桃園縣桃園市○○路八十號旁之停車場內，見乙○○
    所有之車號Ｌ六─六五八六號自用小客車（價值約新臺幣【下同】二十萬元）停
    置於該處，認四處無人有機可乘，遂趨近車號Ｌ六─六五八六號自用小客車並持
    其黑色工具包內業已磨尖之三支鐵製萬能鑰匙撬開該車駕駛座車門之鑰匙孔後（
    毀損部分未據被害人提出告訴），坐入車號Ｌ六─六五八六號自用小客車副駕駛
    座而已著手搜尋車內零錢但尚未竊得財物之際，適為行經該處之巡邏員警當場發
    現逮獲，並於車號Ｌ六─六五八六號自用小客車副駕駛座腳板處扣得甲○○所有
    供行竊用之黑色工具包一個、螺絲起子一支、鐵製Ｌ型萬能鑰匙二支、鐵製Ｔ型
    萬能鑰匙一支及手電筒一支等物。
二、案經桃園縣政府警察局桃園分局報請臺灣桃園地方法院檢察署檢察官偵查起訴後
    ，經本院合議庭裁定改由受命法官依簡式審判程序獨任審理。
    理  由
一、右揭事實，迭據被告甲○○於警訊（詳偵查卷第四頁至第四頁背面）、偵查時（
    詳偵查卷第十八頁九十三年二月二十二日偵訊筆錄）及本院審理中（詳本院九十
    三年四月十四日簡式審判筆錄）均坦承不諱，核與被害人乙○○之指述（詳偵查
    卷第七頁九十三年二月二十二日警訊筆錄）情節大致相符，復有車籍作業系統查
    詢認可資料（詳偵查卷第八頁，載車號Ｌ六－六五八六號自用小客車登記車主係
    乙○○）、被告甲○○簽名捺印之汽車竊盜案相片（詳偵查卷第十二頁，被告甲
    ○○所有鐵製萬能鑰匙三把、螺絲起子一支、手電筒一支、黑色工具包一個）在
    卷可稽，並有黑色工具包一個，手電筒一支、鐵製Ｌ型萬能鑰匙二支、鐵製Ｔ型
    萬能鑰匙一支、螺絲起子一支扣案可資佐證，是被告甲○○自白，核與事實相符
    ，本件事證明確，被告甲○○犯行堪以認定，應依法論科。
二、按刑法第三百二十一條第一項第三款之攜帶兇器竊盜罪，所謂兇器，其種類並無
    限制，凡客觀上足對人之生命、身體、安全構成威脅，具有危險性之器械均屬之
    ；另按攜帶兇器竊盜，祇須行竊時攜帶具有危險性之兇器為已足，並不以攜帶之
    初有行兇之意圖為必要，最高法院六十二年度臺上字第二四八九號著有判例。
    查被告甲○○於事實欄所示之時、地行竊時，隨身攜帶之螺絲起子一支、鐵製Ｌ
    型萬能鑰匙二支、鐵製Ｔ型萬能鑰匙一支，經本院審理時當庭勘驗發現前開扣案
    物尖端均甚銳利，其中鐵製Ｌ型萬能鑰匙二支長度各為十四公分及十二公分、鐵
    製Ｔ型萬能鑰匙一支，長約十公分，另螺絲起子一支，則有六個尖頭可資選擇，
    鐵製部分長約五點五公分（詳本院九十三四月十四日簡式審判筆錄第三頁），於
    客觀上均係得持以攻擊人身，對人之生命、身體、安全構成威脅，係有相當危險
    性之器械，自屬刑法第三百二十一條第一項第三款所稱之兇器無訛；再被告甲○
    ○於事實欄示之時、地，已持其所有可供兇器使用之鐵製萬能鑰匙三支撬開車號
    Ｌ六─六五八六號自用小客車駕駛座車門之鑰匙孔而坐入車號Ｌ六─六五八六號
    自用小客車副駕駛座，並著手搜尋車內零錢之竊盜行為之實施，惟尚未得手之際
    ，即遭巡邏員警當場發現而查獲，其犯罪尚屬未遂，準此，核被告甲○○所為，
    係犯刑法第三百二十一條第二項、第一項第三款之攜帶兇器竊盜未遂罪。又被告
    甲○○前曾因加重竊盜案件，經本院於九十年四月三十日以九十年度易字第五七
    九號案件判處有期徒十月，而於九十年六月五日入獄執行，並自九十年五月三十
    一日起算刑期，其間羈押期間折抵一百二十八日，於九十一年十一月二十二日在
    監執行完畢等情，有被告甲○○臺灣桃園地方法院檢察署刑案資料查註紀錄表及
    臺灣高等法院被告全國前案紀錄表各一紙附卷可參，其於五年以內再犯本件最重
    本刑為有期徒刑以上之罪，為累犯，應依刑法第四十七條之規定，加重其刑。另
    被告甲○○此次犯罪行為，雖已著手於犯罪行為之實施，然未得手，所犯僅止於
    未遂階段，為未遂犯，應依刑法第二十六條前段之規定減輕其刑，並依法先加後
    減之。原審酌被告甲○○曾有竊盜前科，素行非佳，犯罪動機、攜帶兇器竊盜之
    情節、以破壞他人自用小客車車門鑰匙孔進行行竊之手段、智識程度及其犯罪後
    坦承犯行之犯後態度、迄未與被害人乙○○達成和解、尚未竊得財物等被害人所
    受損害等一切情狀，量處如主文所示之刑，並諭知易科罰金之折算標準，以資警
    惕。扣案之黑色工具包一個、手電筒一支、螺絲起子一支、鐵製Ｌ型萬能鑰匙二
    支、鐵製Ｔ型萬能鑰匙一支等物，為被告甲○○所有並供犯本案竊盜罪所用之物
    ，業據被告甲○○供明在卷，爰依刑法第三十八條第一項第二款規定，併予宣告
    沒收。
據上論斷，應依刑事訴訟法第二百九十九第一項前段、第二百七十三條之一第一項，
刑法第三百二十一條第二項、第一項第三款、第二十六條前段、第四十七條、第四十
一條第一項前段、第三十八條第一項第二款，罰金罰鍰提高標準條例第二條，判決如
主文。
本案經檢察官羅秀蓮到庭執行職務。
中      華      民      國    九十三    年      四      月    二十八    日
                                      臺灣桃園地方法院刑事第十庭
                                          法  官   曾淑華
右正本證明與原本無異。
如不服本判決，應於判決送達後十日內向本院提出上訴狀( 應附繕本 )，上訴於
臺灣高等法院。
                                          書記官   文巧雲
中      華      民      國    九十三    年      四      月    二十八    日
附論罪科刑依據之法條：
中華民國刑法第三百二十一條
犯竊盜罪而有左列情形之一者，處六月以上、五年以下有期徒刑：
一  於夜間侵入住宅或有人居住之建築物、船艦或隱匿其內而犯之者。
二  毀越門扇、牆垣或其他安全設備而犯之者。
三  攜帶兇器而犯之者。
四  結夥三人以上而犯之者。
五  乘火災、水災或其他災害之際而犯之者。
六  在車站或埠頭而犯之者。
前項之未遂犯罰之。
